臺灣宜蘭地方法院交通事件裁定　　　　 96年度交聲字第128號
移送機關　　交通部公路總局臺北區監理所宜蘭監理站
異　議　人　大駿通運股份有限公司
法定代理人　乙○○
代　理　人　甲○○
上列受處分人因違反道路交通管理處罰條例案件，對於交通部公
路總局台北區監理所宜蘭監理站民國96年4月24日所為之處分（
宜監字第裁43-QE0000000號），聲明異議，本院裁定如下：
    主  文
異議駁回。
    理  由
一、移送機關處分意旨略以：異議人即受處分人之車牌號碼M2-0
    7號營業一般半拖車，於民國96年3月2日中午12時35分許行
    經台二庚線3公里處北上車道（金面加油站前），於限速時
    速50公里之路段，超速以時速65公里之速度行駛，為雷達測
    速科學儀器查獲，經宜蘭縣警察局礁溪分局員警製單逕行舉
    發，爰依道路交通管理處罰條例第40條裁處新台幣（下同）
    1,600元之罰鍰。
二、異議意旨略以：異議人之營業半拖車於96年3月2日中午12時
    35分許行經台二庚線3公里處北上（金面加油站前）遭測速
    舉發，時速為65公里，惟該路速限為60公里，與舉發違規之
    限速50公里不符，為此聲明異議。
三、按道路交通管理處罰條例第40條規定：「汽車駕駛人，行車
    速度，超過規定之最高時速，或低於規定之最低時速，除有
    第43條第1項第2款情形外，處新臺幣1,200元以上2,400元以
    下罰鍰。」同條例第7條之2第1項第7款規定：「汽車駕駛人
    之行為有下列情形之一，當場不能或不宜攔截製單舉發者，
    得逕行舉發：七、經以科學儀器取得證據資料證明其行為違
    規。」查本件異議人固不否認於前開時間，其所有之車牌號
    碼M2-07號營業一般半拖車行經台二庚線3公里處北上車道之
    事實，惟否認有超速之行為，辯稱：台二庚線金面加油站現
    場時速限速是60公里，車子開65公里，但有10公里的寬限值
    ，之後有跟監理站申訴，後來宜蘭分局有給回函，但是警察
    是拍3.5公里的路段，並不是3公里路段的限速，伊認為沒有
    超速云云。惟查，關於本件舉發之過程，依舉發員警黃正豪
    於本院結證稱：當時是伊一個人執行超速測照勤務，應該是
    從12點到16點的時段，3.5公里的路段是限速50公里沒錯，
    在舉發地點前方就是卷附3.5公里處也有50公里的限速標誌
    ，當時台二庚線在擴建，所以限速50公里，在96年4月15日
    時伊調離警備隊，之後改為60公里，舉發當時限速還是50公
    里等語（參見本院96年6月7日訊問筆錄），並提出舉發地點
    照片2幀在卷可佐。且經本院函詢交通部公路總局第四區養
    護工程處，該處函覆稱：「台二庚線3公里處道路拓寬工程
    ，承包商係於95年4月29日工並設置限速標誌為時速50公里
    。嗣經本處核定調整速限，本處頭城工務段於96年3月27日
    改為限速標誌為時速60公里」等語，有交通部公路總局第四
    區養護工程處96年6月28日四工工字第0961003356號函1紙附
    卷可稽。從而，本件舉發時，台二庚線3公里處該路段限速
    確為50公里，與異議人辯稱該路段限速為60公里不符。綜據
    上述，本件異議人駕駛汽車確有違規超速之事實，其前開辯
    解，殊無可取。從而，移送機關裁罰1,600元，並無不當。
    本件異議為無理由，應予駁回。
四、據上論斷，應依道路交通案件處理辦法第19條裁定如主文。
中　　華　　民　　國　　96　　年　　7 　　月　　31　　日
                  交通法庭  法　官  辜漢忠
以上正本證明與原本無異。
如不服本裁定，應於裁定送達後5日內向本院提出抗告狀。（應
附繕本）
                            書記官  許麗汝
中　　華　　民　　國　　96　　年　　7 　　月　　31　　日
